臺灣臺中地方法院刑事判決　　　　　　　　　　　　九十三年度訴字第二三九號
　　公　訴　人　臺灣臺中地方法院檢察署檢察官
　　被　　　告　丙○○
右列被告因竊盜等案件，經檢察官提起公訴（九十三年度偵字第一二七七二號、第一
四三０八號），本院合議庭裁定由受命法官獨任行簡式審判程序，判決如左：
    主  文
丙○○連續攜帶兇器竊盜，累犯，處有期徒刑貳年貳月；如附表所示信用卡消費簽帳
單上偽造之「丁○○」署押，均沒收。
    犯罪事實
一、丙○○曾因犯竊盜罪，經本院以民國八十八年度易字第一三二號判決判處有期徒
    刑七月確定，經送監執行後，於八十八年十月十八日縮短刑期執行完畢（此部分
    構成累犯），復因再犯竊盜罪及違反毒品危害防制條例案件，分別經臺灣高等法
    院臺中分院及本院以九十年度上易字第七五號判決及九十年度中簡字第一五一０
    號簡易判決判處罪刑確定後，經本院以九十一年度聲字第一三六號裁定合併定應
執行刑為有期徒刑二年九月，嗣經送監執行，甫於九十三年一月二十一日假釋出
    監。詎其猶不知悔改，復於假釋期間中，基於意圖為自己不法之所有之概括犯意
    ，連續於：(一)九十三年六月初某日，在不詳地點，以其所有客觀上足以對於人之
    生命、身體或安全產生危害、足為兇器使用之一字型螺絲起子一支（未扣案），
    將他人所有之福特廠牌汽車（車主姓名及車款均不詳）駕駛座後方之三角小玻璃
    窗打破（毀損部分未據告訴），而竊得車內之汽車音響主機、六片裝ＣＤ架各一
    組；(二)九十三年六月二十七日二十一時許，在臺中市○○路與松義路口，以其所
    有相同之該支一字型螺絲起子，將戊○○所有停放於該處車牌號碼三Ｑ─一七六
    六號自用小客車駕駛座後方之三角小玻璃窗打破，足以生損害於戊○○，而竊得
    車內戊○○所有之汽車恆溫器、音響ＣＤ架各一組、丸久超市會員卡一張（編號
    0000000000─○○）、美琪洗車廣場洗車券三張（編號○○五四○一
    至○○五四○三），並將該音響ＣＤ架一組持至臺中市○○路之跳蚤市場變賣，
    得款花用，另恆溫器一組則加以丟棄；(三)九十三年七月九日二十三時許，在臺中
    市○○路○段七十五巷內，見丁○○所有停放在該處之車牌號碼ＮＴ─九三二三
    號自用小客車之車門未鎖，乃打開車門進入車內，竊得丁○○所有之現金新臺幣
    （下同）三百元、安泰商業銀行信用卡（卡號000000000000000
    0）、中國石油ＶＩＰ卡（編號Ｃ六Ｗ0000000）、諾貝爾圖書ＶＩＰ卡
    （編號六八五三一三）、愛車族汽車百貨ＶＩＰ卡（編號七二四三二）各一張，
    將該三百元之現金花用殆盡，並持竊得之信用卡盜刷消費（詳於後述）後，將信
    用卡丟棄；(四)九十三年八月十二日十一時五十五分許，在臺中縣大雅鄉○○路二
    九七號甲○○開設之「金裕電子專賣店」前，見停放於該處屬甲○○所有載滿電
    器之車牌號碼ＯＢ─七三二七號之自用小貨車之鑰匙尚插於電門鎖孔上，乃打開
    駕駛座旁之車門進入車內，以該鑰匙發動該車引擎，正欲竊取該車駛離現場之際
    ，旋為甲○○之員工李格銘發覺上前制止並報警處理，丙○○始未得逞；(五)丙○○因前述(四)之竊盜未遂犯行經警查獲，並於同日十八時四十八分解送臺灣臺中地
    方法院檢察署拘留室候訊，而與汪嘉緯受拘禁於同一室，竟於同日二十二時三分
    許，利用汪嘉緯暫離拘留室前往如廁之際，趁機竊取汪嘉緯所有置於座位處之手
    錶一只，得手後，藏放於其所著之褲子口袋內，旋為汪嘉緯發覺手錶失竊，經向
    臺灣臺中地方法院檢察署拘留室法警反映，丙○○始自其口袋內取出該只手錶交
    還汪嘉緯。
二、丙○○於竊得前開丁○○所有之安泰商業銀行信用卡後，隨即基於為自己不法所
    有之意圖及偽造、行使偽造私文書之概括犯意，連續於如附表所示之時間、地點
    ，持該信用卡刷卡購物（各次刷卡之時、地及金額詳如附表所示），並於每次消
    費時，均在消費簽帳單上之持卡人簽名欄處，偽簽「丁○○」之署名，以示各該
    筆消費均係丁○○本人所為之意，再將該偽簽署名之消費簽帳單交予商號之服務
    人員而行使之，致商號之服務人員陷於錯誤，因而將丙○○所購買之物品交予丙○○，足以生損害於丁○○、各該商號及發卡銀行。
三、嗣丙○○分別於：(一)九十三年七月十三日二十二時三十分許，為警在臺中市○○
    區○○路二段四六五號前查獲其持有第二級毒品安非他命（另案偵辦），並在其
    所有置放於車牌號碼ＮＷＢ─一五二號機車腳踏板處之黑色公事包內，扣得於前
    述一之(一)事實中竊得之汽車音響主機、六片裝ＣＤ架各一組、前述一之(二)事實中
    竊得之丸久超市會員卡一張、美琪洗車廣場洗車券三張、前述一之(三)事實中竊得
    之中國石油ＶＩＰ卡、諾貝爾圖書ＶＩＰ卡、愛車族汽車百貨ＶＩＰ卡各一張（
    扣案物品均經警發還被害人；另扣得與本案無關屬丙○○所有之Ｔ字扳手三支、
    十字起子二支）；(二)復於前述一之(四)、(五)事實中所示之時間，分別為警及臺灣臺
    中地方法院檢察署法警查獲，而查悉上情。
四、案經戊○○、丁○○分別訴由臺中市警察局移送及臺中縣警察局豐原分局、臺灣
    臺中地方法院檢察署法警分別報告臺灣臺中地方法院檢察署檢察官偵查起訴，本
    院改由受命法官獨任行簡式審判程序。
    理  由
一、認定犯罪事實之依據：
  (一)被告丙○○之自白。
  (二)證人戊○○、丁○○、甲○○、李格銘、汪嘉緯分別於警詢或檢察官訊問中之證
    （指）述。
  (三)臺中市警察局第五分局受理刑事案件報案三聯單影本（報案人：黃淑瓊，為戊○○友人）。
  (四)臺中市警察局贓物認領保管收據二紙（具領人：戊○○、丁○○）、臺中縣警察
    局豐原分局查（破）獲案件贓證物領據一紙（具領人：甲○○）。
  (五)安泰商業銀行信用卡部風險管理科傳真之盜刷明細表一紙、安泰商業銀行信用卡
    部函二份及檢送之刷卡消費簽帳單影本四紙（附於偵字第一二七七二號卷第二十
    二頁、第五十五頁至第五十七頁、第七十頁至第七十二頁）。
  (六)該車牌號碼ＯＢ─七三二七號之自用小貨車及鑰匙之相片四張、汪嘉緯手錶之相
    片二張。
  (七)臺灣高等法院被告全國前案紀錄表（如犯罪事實欄所載被告累犯、前案之事實及
    素行之認定）。
二、附此敘明部分：
  (一)公訴意旨雖請求量處被告丙○○二年之有期徒刑，並依竊盜犯贓物犯保安處分條
    例規定宣告其於刑之執行前，令入勞動場所工作。惟本院審酌被告本件犯罪之情
    節（包含竊取之次數、使用之手段與竊取所得財物之價值）及犯後之態度（已能
    坦承犯行），及被告前因竊盜罪經法院判決確定與執行之情形（僅有一次因竊盜
    罪所處之徒刑經執行完畢），認對於被告所處之刑，以有期徒刑二年二月為適當
    ，另被告尚難認已屬有犯罪之習慣或以犯竊盜罪為業之人，尚無宣告於刑之執行
    前，令其入勞動場所強制工作之必要。
  (二)扣案之Ｔ字扳手三支及十字起子二支雖屬被告丙○○所有，惟依被告所述，並非
    其用以供本件犯罪所用之物，又非屬違禁物，且查無其他得加以宣告沒收之積極
    證據，爰不予宣告沒收。
三、適用之法條：刑事訴訟法第二百七十三條之一第一項、第二百九十九條第一項前
    段、第三百十條之二、第四百五十四條第一項，刑法第五十六條、第三百二十一
    條第一項第三款、第三百五十四條、第二百十六條、第二百十條、第三百三十九
    條第一項、第五十五條、第四十七條、第二百十九條，罰金罰鍰提高標準條例第
    一條前段，判決如主文。
本案經檢察官乙○○到庭執行職務。
中      華      民      國    九十三    年     十一     月     十五     日
                          臺灣臺中地方法院刑事第六庭
                              法  官  鄧  敏  雄
右正本證明與原本無異。
如不服本判決，應於判決送達後十日內向本院提出上訴狀，上訴於臺灣高等法院臺中
分院( 須附繕本 )。
                              書記官
中      華      民      國     九十三    年    十一      月     十五    日
附錄本案論罪科刑法條全文：
中華民國刑法第三百二十一條第一項第三款
犯竊盜罪而有左列情形之一者，處六月以上、五年以下有期徒刑：
三  攜帶兇器而犯之者。
中華民國刑法第三百五十四條
毀棄、損壞前二條以外之他人之物或致令不堪用，足以生損害於公眾或他人者，處二
年以下有期徒刑、拘役或五百元以下罰金。
中華民國刑法第二百十六條
行使第二百十條至第二百十五條之文書者，依偽造、變造文書或登載不實事項或使登
載不實事項之規定處斷。
中華民國刑法第二百十條
偽造、變造私文書，足以生損害於公眾或他人者，處五年以下有期徒刑。
中華民國刑法第三百三十九條第一項
意圖為自己或第三人不法之所有，以詐術使人將本人或第三人之物交付者，處五年以
下有期徒刑、拘役或科或併科一千元以下罰金。
附表（應沒收之偽造「丁○○」署押附著之信用卡消費簽帳單刷卡時、地與金額）
┌────┬─────────┬───────────┬────┬────┐
│時    間│商   號   名    稱│地                  址│刷卡金額│詐得財物│
├────┼─────────┼───────────┼────┼────┤
│93.07.10│紅陽科技股份有限公│臺北縣蘆洲市○○路三六│二千元  │ＤＶＤ光│
│3時35分 │司                │四號十三樓            │        │碟機一台│
├────┤                  │                      ├────┤        │
│93.07.10│                  │                      │二千六百│        │
│3時39分 │                  │                  │元      │        │
├────┼─────────┼───────────┼────┼────┤
│93.07.10│屈臣氏逢甲分公司  │臺中市○○區○○路四二│二千九百│日常用品│
│7時37分 │                  │七號                  │十七元  │        │
├────┼─────────┼───────────┼────┼────┤
│93.07.10│朝陽五金批發商場  │臺中市○○區○○路二段│七千零五│五金工具│
│8時9分  │                  │二四九號              │十三元  │        │
└────┴─────────┴───────────┴────┴────┘
